【裁判字號】    97,交訴,2
【裁判日期】    970513
【裁判案由】    交通肇事逃逸等
【裁判全文】
臺灣基隆地方法院刑事判決               97年度交訴字第2號
公  訴  人  臺灣基隆地方法院檢察署檢察官
被      告  丙○○
                      號
                    （另案於臺灣基隆監獄執行中）
上列被告因毒品危害防制條例案件，經檢察官提起公訴（97年度
偵緝字第3號），被告於準備程序進行中，就被訴事實為有罪之
陳述，經本院合議庭裁定由受命法官獨任進行簡式審判程序，判
決如下：
    主  文
丙○○因過失傷害人，累犯，處有期徒刑月。又駕駛動力交通
工具肇事，致人受傷而逃逸，累犯，處有期徒刑捌月。應執行有
期徒刑拾月。
    事  實
一、丙○○前因違反毒品危害防制條例案件，經本院以90年度易
    字第10 號判決判處有期徒刑7月確定；又因施用毒品案件，
    經本院以90 年度訴字第636號判決判處有期徒刑7月、7月，
    應執行有期徒刑1 年確定，並與另案竊盜經本院判處有期徒
    刑7月，經本院裁定應執行有期徒刑1 年6月，與前案所處徒
    刑7月接續執行，於92年10月3日縮刑假釋出監，原定於93年
    3月3日假釋期滿。再因施用毒品，經本院以93年度訴字第14
    5號判決判處有期徒刑8月、4 月，應執行有期徒刑10月確定
    ，並經撤銷前案假釋，與另案竊盜本院判處有期徒刑2 月、
    殘刑5月接續執行，於94年8月24日執行完畢。復因施用毒品
    案件，分經本院以94年度易字第540號判決判處有期徒刑6月
    確定，及94年度訴字第1092號判決判處有期徒刑10月確定，
    上開二案嗣經本院裁定應執行有期徒刑1年3月，於96年3月2
    9日縮刑期滿執行完畢。詎其猶不思悔改，於96年9 月3日晚
    間9時許騎乘車號NM6-010號重型機車沿基隆市○○路64巷由
    南往北方向行駛，行駛至該巷與南榮路交岔路口時，其行向
    號誌為紅燈，本應暫停停止通行，且客觀上並無不能注意之
    情事，竟疏未注意及此，率而闖越紅燈前行，適遇乙○○騎
    乘車號POS-002 號重型機車依綠燈號誌沿南榮路由西往東方
    向行駛至該處路口，2 車因而發生碰撞，造成乙○○人車倒
    地因而受有右小腿多處擦傷，惟丙○○不思救護傷者，反逕
    自逃離現場。嗣警方據報到場處理，而獲上情。
二、案經乙○○訴由基隆市警察局第一分局報告臺灣基隆地方法
    院檢察署檢察官偵查起訴。
    理  由
壹、程序事項
    被告丙○○所犯者非為死刑、無期徒刑、最輕本刑為3 年以
    上有期徒刑之罪或高等法院管轄第一審案件，其於準備程序
    進行中，先就被訴事實為有罪之陳述，經告知其簡式審判程
    序之旨，並聽取公訴人、被告之意見後，本院合議庭依刑事
    訴訟法第273條之1第1 項之規定，裁定由受命法官獨任以簡
    式審判程序進行本案之審理。
貳、實體事項
一、上開事實，業據被告於警詢、偵查及本院審理時自白無訛，
    並經證人鄭弘祥、乙○○分別於警詢及偵查中證述明確，另
    有道路交通事故現場圖、道路交通事故調查報告表（一）、
    （二）、道路交通事故談話紀錄表、道路交通事故照片9 張
    及臺灣礦工醫院乙種診斷證明書附卷可稽，依道路交通標誌
    標線號誌設置規則第206條笫5款第1 目規定：「車輛面對圓
    形紅燈表示禁止通行。」，依道路交通安全規則第102條笫1
    項第1 款規定：「汽車行駛至交岔路口，其行進轉彎，應依
    下列規定：一、應尊零燈光號誌....。」，被告駕駛機車行
    經交岔路口，其行向號誌為紅燈，應暫停停止通行，其應注
    意並能注意，而疏未注意，竟違反上開規定闖越紅燈，致與
    乙○○所駕機車碰撞肇事，所造成乙○○受傷，其有過失至
    為明顯，又被告之過失與乙○○之受傷間有相當因果關係，
    足認被告之自白與事實相符，本件事證明確，被告犯行應堪
    認定。
二、論罪科刑：
  (一)核被告所為，係犯刑法第284條第1項前段之過失傷害及刑法
    第185條之4之肇事逃逸罪。其所犯上開2罪間，犯意各別，
    行為互殊，應分論併罰。
  (二)被告曾因違反毒品危害防制條例案件，經本院以90年度易字
    第10 號判決判處有期徒刑7月確定；又因施用毒品案件，經
    本院以90 年度訴字第636號判決判處有期徒刑7月、7月，應
    執行有期徒刑1年確定，並與另案竊盜所處有期徒刑7月，合
    併定應執行刑為有期徒刑1 年6月，與前案所處徒刑7月接續
    執行，於92年10月3 日縮刑假釋出監，原定於93年3月3日假
    釋期滿。再因施用毒品，經本院以93年度訴字第145 號判決
    判處有期徒刑8月、4月，應執行有期徒刑10月確定，並經撤
    銷前案假釋，與另案竊盜所處徒刑2月、殘刑5月接續執行，
    於94年8月24 日執行完畢。復因施用毒品案件，分經本院以
    94年度易字第540號判決判處有期徒刑6月確定，及94年度訴
    字第1092號判決判處有期徒刑10月確定，上開二案嗣經定應
    執行刑為有期徒刑1 年3月，於96年3月29日縮刑期滿執行完
    畢，此有臺灣高等法院被告前案紀錄表、臺灣基隆地方法院
    檢察署刑案資料查註紀錄表在卷可稽，其於有期徒刑執行完
    畢後5 年以內，故意再犯本件有期徒刑以上之罪，為累犯，
    應依刑法第47條第1項規定，加重其刑。
  (三)爰審酌被告明知因其騎乘之重機撞及乙○○，致乙○○受傷
    ，不論其駕車肇事後是否應負刑事過失責任，均應先對傷者
    加以救護，以減少死傷，此亦為人類對生命、身體之基本尊
    重，詎被告於肇事後竟只顧念逃避自己之刑事責任，漠視被
    害人所受之身體傷害，不僅未積極加以救護，反而逕自逃逸
    ，其行為所造成之危害非輕及其犯罪後態度等一切情狀，分
    別量處如主文所示之刑，並定其應執行之刑，以資懲戒。至
    被告本件犯行，係在民國96 年4月24日之後，並無中華民國
    96年罪犯減刑條例之適用，附此說明。
三、應適用之法條：
    刑事訴訟法第273條之1第1 項、第284條之1、第299條第1項
    前段、第310條之2、第454條第1項，刑法第284條第1項前段
    、第185條之4、第47條第1項、第51條第5款，判決如主文。
本案經檢察官甲○○到庭執行職務。
中    華    民    國    97    年    5    月    13   日
                  刑事第四庭法  官    何怡穎
以上正本證明與原本無異。
如不服本判決應於收受本判決後10日內向本院提出上訴書狀，其
未敘述上訴理由者，並得於提起上訴後10日內向本院補提理由書
狀（均須按他造當事人之人數附繕本）「切勿逕送上級法院」。
中    華    民    國    97    年    5    月    13   日
                            書記官    鄭梅君
附錄本案論罪科刑法條：
刑法第185條之4
駕動力交通工具肇事，致人死傷而逃逸者，處6月以上5年以下有
期徒刑。
刑法第284條第1項：
因過失傷害人者，處6月以下有期徒刑、拘役或500元以下罰金，
致重傷者，處1年以下有期徒刑、拘役或500元以下罰金。


司法院資訊處製作；財團法人民間司法改革基金會備份。
